# 长期股权投资减值相关问题

提问人：willadi 时间：2020-02-08 11:08:05
陈版主，您好！
某上市公司A公司子公司B公司20x9年度由于连续经营亏损，相关资产出现明显的减值迹象，B公司预计计提相关减值准备 2 亿元，B公司目前账面净资产金额1.9亿元，计提减值准备后，B公司账面净资产将为负数；B公司为反向购买A公司借壳上市，购买日B公司净资产公允价值 9 亿元，净资产账面价值 2 亿元，购买日公允价值 9 亿元计入A公司账面长期股权投资成本，差额计入A公司资本公积。
本年度，B公司单体层面将计提减值准备 2 亿元，导致B公司账面净资产变为负数，作为B公司会计上的母公司，A公司单体报表层面是否需要对B公司长期股权投资全额计提减值准备？

回答人：chenyiwei
和对你另一个帖子中问题的回复类似，需要将合并报表层面的资产组可收回金额通过一定方法换算为个别报表层面的长期股权投资可收回金额，作为个别报表层面计提长期股权投资减值准备的依据和基础。